臺灣臺北地方法院小額民事判決
110年度北小字第5227號
原      告  華南產物保險股份有限公司

法定代理人  陳文智  
訴訟代理人  林鼎鈞  
被      告  洪榮松  

            義明環保有限公司


法定代理人  王坤強  
上列當事人間請求損害賠償事件，本院於中華民國111年1月26日
言詞辯論終結，判決如下︰
    主      文
原告之訴駁回。
訴訟費用新臺幣壹仟元由原告負擔。
    事實及理由
一、本件被告洪榮松未於言詞辯論期日到場，核無民事訴訟法第
    386條各款所列情事，爰依原告聲請，由其一造辯論而為判
    決，合先敘明。
二、原告主張：被告洪榮松於民國110年1月17日8時18分許，駕
    駛被告義明環保有限公司(下稱義明公司)所有之車牌號碼00
    0-0000號自用大貨車(垃圾車，下稱系爭肇事車輛），行經
    臺北市萬華區水源快速道路往南時，因未保持行車安全間隔
    ，致撞及原告承保之訴外人即被保險人弘海食品有限公司(
    下稱弘海公司)所有、訴外人陳茂勛駕駛之車牌號碼000-000
    0號自用小貨車（下稱系爭車輛），造成系爭車輛受損，嗣
    系爭車輛經送修後，計支出新臺幣（下同）59,788元（含工
    資費用19,510元、零件費用40,278元），業經原告依保險契
    約理賠予弘海公司，又被告義明公司為被告洪榮松之僱用人
    ，應負連帶侵權損害賠償責任，爰依保險法第53條、民法第
    184條第1項前段、第191條之2、第188條第1項規定，提起本
    件訴訟等語，並聲明：被告應連帶給付原告59,788元，及自
    起訴狀繕本送達最後一位被告翌日起至清償日止，按週年利
    率5%計算之利息。
三、被告答辯：
　㈠被告洪榮松經合法通知，未於言詞辯論期日到場，亦未提出
    書狀為任何聲明或陳述。
　㈡被告義明公司則以：被告否認系爭肇事車輛有跟系爭車輛發
    生擦撞，那個時段有很多果菜車會經過，果菜車通常也是漆
    藍色的漆，並不能以系爭車輛有藍色擦痕即認定是由系爭肇
    事車輛發生擦撞，系爭肇事車輛很大，速度也很快，如果真
    的有發生擦撞，絕對不會那麼輕微，再水源快速道路速限為
    70公里，同方向行駛為二線道，兩台車平行走，根本無從閃
    避，如果有撞到，系爭肇事車輛就會停下來，不可能離開，
    另原告無法提出現場圖及事故鑑定報告，且當時萬華交通分
    隊通知系爭肇事車輛到分隊勘驗並拍照存檔，全車均無撞痕
    ，也未開立肇事逃逸罰單等語，資為抗辯，並聲明：㈠駁回
    原告之訴。㈡如受不利判決，願供擔保請准宣告免為假執行
    。
四、本院得心證之理由：
  ㈠按因故意或過失，不法侵害他人之權利者，負損害賠償責任
    。故意以違背善良風俗之方法，加損害於他人者亦同;汽車
    、機車或其他非依軌道行駛之動力車輛，在使用中加損害於
    他人者，駕駛人應賠償因此所生之損害，民法第184條第1項
    、第191條之2前段定有明文。又此侵權行為之成立，須行為
    人因故意過失不法侵害他人權利，亦即行為人須具備歸責性
    、違法性，並不法行為與損害間有因果關係，始能成立，且
    主張侵權行為損害賠償請求權之人，對於侵權行為之成立要
    件應負舉證責任，此有最高法院100年度台上字第328號判決
    意旨可資參照。再按當事人主張有利於己之事實者，就其事
    實有舉證之責任，民事訴訟法第277條亦有規定。又民事訴
    訟如係由原告主張權利者，應先由原告負舉證之責，若原告
    先不能舉證，以證實自己主張之事實為真實，則被告就其抗
    辯之事實即令不能舉證，或其所舉證據尚有疵累，亦應駁回
    原告之請求，此有最高法院100年度台上字第415號判決要旨
    可資參照。
  ㈡原告主張被告洪榮松於上開時、地駕駛系爭肇事車輛，因未
    保持行車安全間隔而撞及系爭車輛，造成系爭車輛受損，應
    由原告就其主張係被告洪榮松駕駛系爭肇事車輛因未保持行
    車安全間隔而撞及系爭車輛之有利於己之事實負舉證責任，
    原告就此雖提出道路交通事故當事人登記聯單、車損照片、
    專用估價單、電子發票證明聯、系爭車輛行照為證（見本院
    卷第15-29頁），並經本院依職權向臺北市政府警察交通大
    隊調閱道路交通事故初步分析研判表、道路交通事故現場圖
    、道路交通事故補充資料表、A3類道路交通事故調查紀錄表
    、道路交通事故當事人登記聯單、疑似道路交通事故肇事逃
    逸追查表、道路交通事故當事人酒精測定紀錄表、道路交通
    事故照片黏貼紀錄表為憑（見本院卷第35-63頁）。然查，
    道路交通事故現場圖雖有記載「B車(即系爭車輛)自述A車(
    即系爭肇事車輛)向右跨越至第一車道，其右側車身與B車沿
    同向第一車道直行之左側車身碰撞而肇事」等文字；及A3類
    道路交通事故調查紀錄表記載陳茂勛於警詢時陳述：「我駕
    駛自小貨AMX-9612沿水源快速道路由北往南第一車道直行至
    肇事地點，我要繼續直行，這時對方出現在我的左前方沿同
    路同向第一車道直行，未打方向燈跨越至第二車道，我馬上
    煞車，對方右側車身與我的左側駕駛座車門碰撞，對方碰撞
    後就直接離開現場，未停車察看或留下任何聯絡資料，對方
    是藍色的垃圾車，經調監視器，我要指認對方車牌是000-00
    00」等語(見本院卷第39、45頁)，然上開記載，顯僅係系爭
    車輛駕駛即陳茂勛之單方陳述，尚難據為不利於被告之認定
    。另道路交通事故照片黏貼紀錄表上之系爭車輛照片，系爭
    輛左側駕駛座車身上雖藍色車漆之擦痕，亦無法憑此認定該
    擦痕為系爭肇事車輛所遺留。而經本院當庭勘驗警方提供的
    光碟，勘驗結果如下：「1.檔名編號17217、97168之檔案，
    並無影像。2.檔名7791師大路水源路口東方橋墩監視器畫面
    ，於8：17：48，畫面中出現被告車輛經過，整個檔案並未
    見有原告車輛出現在畫面中。3.檔名2010師大路水源路口東
    方橋墩監視器畫面，於8：17：47，畫面中被告車輛經過，
    整個檔案並未見有原告車輛車現在畫面中。4.檔名1966環河
    南路三段五號對面分隔島監視器畫面，於8：12：58，疑似
    有原告車輛經過( 該車輛後方印有圓形圖騰及水產2字)。」
    ，有勘驗筆錄可證（見本院卷第143頁），由監視器影像，
    只能認定系爭肇事車輛有於該時段行經水源快速道路之事實
    ，然系爭肇事車輛並未與系爭車輛出現在同一畫面及檔案中
    ，尚無從認定兩車有發生碰撞；況從系爭車輛之受損照片觀
    之（見本院卷第57-59頁），車輛發生碰撞損壞非輕，倘確
    有發生碰撞，系爭肇事車輛駕駛不可能沒有察覺即逕行駕駛
    系爭肇事車輛離開現場，且系爭肇事車輛於事後到案後，車
    身並無明顯擦撞痕跡（見本院卷第59-63頁），是亦無從依
    車損情形，認定系爭肇事車輛有與系爭車輛發生碰撞。原告
    僅憑系爭車輛駕駛人於事後透過監視器畫面之指認，即主張
    被告車輛為肇事車輛，尚屬牽強。復原告又未提出其他證據
    足以證明被告洪榮松駕駛系爭肇事車輛確有與系爭車輛發生
    碰撞之事實，則原告主張被告洪榮松應負侵權行為責任，被
    告義明公司為被告洪榮松之僱用人，應負連帶侵權損害賠償
    責任云云，尚難憑採。
　㈢從而，原告請求被告應連帶賠償系爭車輛維修費用59,788元
    ，難謂有據。
五、綜上所述，原告據以提起本訴，請求被告連帶給付59,788元
    ，及自起訴狀繕本送達翌日起至清償日止，按週年利率5%計
    算之利息，為無理由，應予駁回。
六、本件事證已臻明確，原告及被告義明公司其餘攻擊或防禦方
    法及證據，核與判決結果不生影響，爰不一一論列，併此敘
    明。 
七、訴訟費用負擔之依據：民事訴訟法第78條。按適用小額訴訟
    程序事件法院為訴訟費用之裁判時，應確定其費用額，民事
    訴訟法第436條之19定有明文，爰確定本件訴訟費用額如主
    文第2項所示。
中　　華　　民　　國　　111 　年　　2 　　月　　22　　日
                  臺北簡易庭    法　官  葉藍鸚
訴訟費用計算書
項        目             金   額（新臺幣）        備  註
第一審裁判費   　 　　   1,000元
合　　　　計　　　       1,000元
附錄：
一、民事訴訟法第436條之24第2項：　　
　　對於小額程序之第一審裁判上訴或抗告，非以其違背法令為
    理由，不得為之。
二、民事訴訟法第436條之25：　　
　　上訴狀內應記載上訴理由，表明下列各款事項：
    ㈠原判決所違背之法令及其具體內容。
    ㈡依訴訟資料可認為原判決有違背法令之具體事實。
以上正本係照原本作成。
如不服本判決，應於判決送達後20日內向本庭提出上訴狀（須按
他造當事人之人數附繕本）。如委任律師提起上訴者，應一併繳
納上訴審裁判費。
中　　華　　民　　國　　111 　年　　2 　　月　　22　　日
                                書記官  林錫欽